【裁判字號】    89,訴,1190
【裁判日期】    891215
【裁判案由】    毒品危害防制條例
【裁判全文】
臺灣桃園地方法院刑事判決                        八十九年度訴字第一一九號
    公  訴  人  臺灣桃園地方法院檢察署檢察官
    被      告  甲○○
右列被告因違反毒品危害防制條例案件，經檢察官提起公訴（八十九年度毒偵字第三
一四五號），及移送併辦（八十九年度偵字第八０八六號）本院判決如左：
    主  文
甲○○連續施用第一級毒品，處有期徒刑捌月，扣案之第一級毒品海洛因拾包（合計
淨重拾柒點零貳公克，包裝重伍點柒公克）沒收銷燬之，扣安之注射針筒貳支，均
沒收；又連續施用第二級毒品，處有期徒刑伍月。扣案之第二級毒品安非他命貳包（
合計淨重零點肆玖公克，包裝重零點伍公克）沒收銷燬之。應執行有期徒刑壹年。
扣案之第一級毒品海洛因拾包（合計淨重拾柒點零貳公克，包裝重伍點柒公克）、
第二級毒品安非他命貳包（合計淨重零點肆玖公克，包裝重零點伍公克），均沒收
銷燬之，扣安之注射針筒貳支，均沒收。
    理  由
一、甲○○前分別因施用毒品案件，經本院以八十七年度毒聲字第二五０六號、八十
    八年度毒聲字第三八九七號裁定送觀察、勒戒後，先後因無繼續施用毒品傾向及
    認有繼續施用毒品傾向（起訴書誤載為均認無繼續施用毒品傾向），由臺灣桃園
    地方法院檢察署檢察官於八十七年十一月三十日，以八十七年度偵字第一二六一
    六號為不起訴處分，及於八十八年七月三十日以八十八年度偵字第一０二七六號
    起訴，並經本院判處應執行有期徒刑一年，於八十八年十二月三十一日確定。猶
    不知悔改，復分別基於施用第一級毒品海洛因及施用第二級毒品安非他命之概括
    犯意，自八十九年五月二十一日起至同年六月一日凌晨三時三十分許採尿起回溯
    二十六小時內某時止，連續在桃園縣某處，非法施用第一級毒品海洛因及第二級
    毒品安非他命多次。嗣於同年五月三十一日晚間十時三十分許，在桃園縣桃園市
    ○○○街一一六號為警查獲，並當場扣得第一級毒品海洛因十包（合計淨重十七
    ．０二公克，包裝重五．七三公克）及第二級毒品安非他命二包（合計淨重０．
    四九公克，包裝重０．三五公克），及其所有共施用第一級品所用之注射針筒二
    支。
二、案經桃園縣警察局楊梅分局移送台灣桃園地方法院檢察署檢察官偵查起訴。
    理  由
一、右揭事實，業據被告甲○○於本院八十九年十二月一日審理時供認伊自八十九年
    五月三十一日為警查獲前十天左右開始吸食安非他命及海洛因至查獲為止不諱，
    而被告為警查獲後之八十九年六月一日凌晨三時三十五分許經警採取尿液送請鑑
    定結果呈嗎啡及甲基安非他命陽性反應，有桃園縣衛生局八十九年六月十七日不
    法藥物尿液檢定書乙紙在卷可稽。又扣案之疑似海洛因及安非他命白色粉末及結
    晶物，經送請鑑定結果，亦認送驗白粉十包均含海洛因成分及送驗結晶係甲基安
    非他命，有法務部調查局編號000000000號鑑定通知書及該局八十九年
    十月二十一日（八）陸（一）字第八九０七九０五四號檢驗通知書各乙紙附卷可
    佐，復有被告所有之第一級毒品海洛因十包（合計淨重十七．０二公克，包裝重
    五．七三公克）及第二級毒品安非他命二包（合計淨重０．四九公克，包裝重０
    ．三五公克），注射針筒二支扣案可資佐憑。又被告前因施用毒品案件，分別經
    本院以八十七年度毒聲字第二五０六號、八十八年度毒聲字第三八九七號裁定送
    觀察、勒戒後，先後因無繼續施用毒品之傾向及認有繼續施用傾向，由臺灣桃園
    地方法院檢察署檢察官於八十七年十一月三十日，以八十七年度偵字第一二六一
    六號為不起訴處分，及於八十八年七月三十日以八十八年度偵字第一０二七六號
    起訴，並經本院判處應執行有期徒刑一年，於八十八年十二月三十一日確定，有
    前開不起訴處分書、台灣桃園地方法院檢察署刑案資料查註紀錄表、台灣高等法
    院被告全國前案紀錄表在卷可考，其三犯毒品危害防制條例第十條第一、二項之
    罪，再經本院以八十九年毒聲字第四七七四號裁定送強制戒治，亦有本院上開裁
    定書附卷可參，事證明確，被告犯行洵堪認定，應依法論科。
二、核被告甲○○所為，係犯毒品危害防制條例第十條第一項之施用第一級毒品罪及
    同條例第十條第二項之施用第二級毒品罪。被告施用第一、二級毒品前之持有第
    一、二級毒品行為（同條例第十一條第一、二項），本應以持有論，惟持有後進
    而施用，其持有之低度行為應被施用之高度行為所吸收，故不再論其非法持有第
    、二級毒品罪。被告多次施用第一、二級毒品犯行，均時間密接，復觸犯構成要
    件相同之罪名，顯係基於概括犯意為之，均應依連續犯規定論以一罪，並依法加
    重其刑。所犯上開二罪，犯意各別，行為不同，應分論併罰。又被告係自八十九
    年五月二十一日起至同年六月一日凌晨三時三十分許採尿起回溯二十六小時內某
    時止施用海洛因及安非他命一節，業據被告甲○○於審判中自承在卷，公訴人誤
    認被告係自八十九年五月二十七日起至同年月三十一日止施用毒品，容有誤會，
    併此敘明。爰審酌被告甫先後經二次執行觀察、勒戒處分完畢，仍有繼續施用毒
    品之行為，顯見其意志不堅，惟念其犯後坦承犯行，且其施用毒品係自戕之行為
    ，尚無害及他人等一切情狀，分別量處如主文所示之刑，並定應執行之刑。
三、扣案之第一級毒品海洛因十包（合計淨重十七．０二公克，包裝重五．七三公克
    ）及第二級毒品安非他命二包（合計淨重０．四九公克，包裝重０．三五公克）
    ，為查獲之毒品，應依毒品危害防制條例第十八條第一項前段規定宣告沒收銷燬
    之，另扣案之注射針筒二支，為被告所有且係供犯罪所用之物，業據被告於警訊
    時供明在卷，應依刑法第三十八條第一項第二款規定，併宣告沒收。至扣案之吸
    食器及研磨器各一組，乃與被告一同為警查獲之另案被告陳信志所有，扣案之電
    子磅秤一台、分裝袋一八八只，為另案被告羅鳳嬌所有，業據證人陳信志、羅鳳
    嬌分別於警訊時供明在卷，並非被告所有，且與本件被告施用行為無關，應由另
    案被告陳信志、羅鳳嬌所涉違反毒品危害防制條例案件處理，以上均不得於本件
    宣告沒收，併此敘明。
據上論斷，應依刑事訴訟法第二百九十九條第一項前段，毒品危害防制條例第十條第
一項、第二項、第十八條第一項前段，刑法第十一條前段、第五十六條、第五十一條
第五款、第三十八條第一項第二款，判決如主文。
本案經檢察官魏雯祈到庭執行職務。
中      華      民      國      八十九      年    十二    月    十五    日
                                台灣桃園地方法院刑事第三庭
                                    法  官  林惠霞
右正本證明與原本無異
如不服本判決書應於送達後十日內向本院提出上訴狀
                                    書記官  陳婉婷
中      華      民      國      八十九      年    十二    月    十五    日
附錄論罪法條：
毒品危害防制條例第十條：
施用第一級毒品者，處六月以上五年以下有期徒刑。
施用第二級毒品者，處三年以下有期徒刑。


司法院資訊處製作；財團法人民間司法改革基金會備份。
